臺灣臺北地方法院刑事判決　　　　　　　100年度易字第767號
公　訴　人　臺灣臺北地方法院檢察署檢察官
被　　　告　陳捷昕
上列被告因竊盜案件，經檢察官提起公訴（100年度偵緝字第370
號），本院判決如下：
    主  文
陳捷昕犯竊盜罪，累犯，處有期徒刑肆月，如易科罰金，以新臺
幣壹仟元折算壹日；又犯竊盜罪，累犯，處有期徒刑伍月，如易
科罰金，以新臺幣壹仟元折算壹日。應執行有期徒刑捌月，如易
科罰金，以新臺幣壹仟元折算壹日。
    事  實
一、陳捷昕前因犯竊盜案件，經本院於民國94年7 月29日以94年
    度易字第655 號判決判處有期徒刑6 月，緩刑2 年，於94年
    9 月5 日確定在案，嗣經臺灣高等法院以96年度抗字第520
    號裁定撤銷緩刑之宣告，另因中華民國九十六年罪犯減刑條
    例施行，經本院以96年度聲減字第2012號裁定減為有期徒刑
    3 月確定，甫於97年2 月4 日易科罰金執行完畢。
二、詎其仍不知悔改，基於意圖為自己不法所有之犯意，於98年
    5 月間某日，利用前往其女友與家人共同居住、位於新北市
    ○○區○○路130 號住處之機會，竊取其女友之母親林徐鳳
    娥所有之黃金戒指2 只、父親林憲德所有之約50分鑽石戒指
    1 只，及其女友所有之約30分鑽石戒指1 只，得手後即於98
    年5 月4 日，將所上開所竊得、林憲德所有之約50分鑽石戒
    指，持往王柏仁所任職之全泰當鋪（設於新北市○○區○○
    路441 號）以新臺幣（下同）5 千元之價格予以典當。
三、復另行起意，基於意圖為自己不法所有之犯意，於98年10月
    間某日，利用其已借住在其女友上開位於新北市○○區○○
    路130 號住處之便，竊取林徐鳳娥所有之約1.12克拉鑽石戒
    指1 只、黃金項鍊之墜子1 只、18K 金黃金項鍊1 條、黃金
    戒指1 只，林宜虢、林宜廷所有之黃金項鍊各1 條及其女友
    所有之LV包1 個；並接續於1 星期後之某日，竊取林徐鳳娥
    所有之約30分鑽石戒指1 只。得手後，即分別於98年10月16
    日、98年10月30日將所竊得之林徐鳳娥所有之1.12克拉鑽石
    戒指1 只及其女友所有之約30分鑽石戒指1 只，持往何榮傑
    所經營之雅典娜珠寶店（位於臺北市○○區○○路133-3 號
    1 樓），分別以4 萬5 千元、6 千元之價格予以出售。
四、案經林徐鳳娥訴由新北市警察局新店分局報告臺灣臺北地方
    法院檢察署檢察官偵查起訴。
    理  由
一、按被告以外之人於審判外之言詞或書面陳述，除法律有規定
    者外，不得作為證據，刑事訴訟法第159 條固定有明文，惟
    被告以外之人於審判外之陳述，雖不符同法第159 條之1 至
    之4 規定，而經當事人於審判程序同意作為證據，法院審酌
    該言詞陳述或書面陳述作成時之情況，認為適當者，亦得為
    證據。又當事人、代理人或辯護人於法院調查證據時，知有
    第159 條第1 項不得為證據之情形，而未於言詞辯論終結前
    聲明異議者，視為有前項之同意，此亦據同法第159 條之5
    規定明確。查本案所引用之證據資料（詳後引證據），其中
    傳聞證據部分，縱無刑事訴訟法第159 條之1 至第159 條之
    4 或其他規定之傳聞證據例外情形，亦因被告、檢察官或同
    意可作為證據使用，或未聲明異議，依刑事訴訟法第159 條
    之5 第1 項、第2 項之規定，本院審酌該證據作成之情況，
    並無不當，應得為證據。又按本案認定事實所引用之文書證
    據、物證等證據，並無證據證明係公務員違背法定程序所取
    得，亦無刑事訴訟法第159 條之4 之顯有不可信之情況與不
    得作為證據之情形，本院斟酌本案卷內之證據並非非法取得
    ，亦無證明力明顯過低之情形，且經本院於審判期日依法進
    行證據之調查、辯論，被告於訴訟上之程序權，已受保障，
    前揭各該證據，均得採為證據。
二、上開事實，業據被告陳捷昕於本院審理時坦承不諱（見本院
    卷第49頁），並經證人即告訴人林徐鳳娥於警詢、偵訊及本
    院審理時證述明確（見99年度偵字第3327號卷第16至19頁、
    第20頁、100 年度偵緝字第370 號第65至66頁、本院卷第39
    至45頁），及有證人何榮傑、王柏仁於警詢之證述在卷可參
    （99年度偵字第3327號卷第13至15頁、第21至23頁），此外
    ，復有全泰當鋪之收當舖登記簿、雅典娜珠寶店之黃金、珠
    寶來源證明登記書2 紙、臺北市政府營利事業登記證、被告
    於98年11月18日簽署之悔過書、照片5 張等附卷可稽（見99
    年度偵字第3327號卷第39至41頁、第43至49頁），足認被告
    之自白核與事實相符而堪採信。綜上，本案事證明確，被告
    犯行堪以認定，應予依法論科。
三、核被告就上開事實欄二、三所載各係犯刑法第320 條第1 項
    之竊盜罪。其前述兩次竊盜犯行，犯意各別，行為互殊，應
    分論併罰。又被告就上開事實欄三於98年10月間所載之竊盜
    犯行，係在相隔約1 星期之密切接近之時間及相同地點竊取
    告訴人林徐鳳娥所有之物，侵害同一法益，各行為之獨立性
    極為薄弱，依一般社會健全觀念，在時間差距上，難以強行
    分開，在刑法評價上，以視為數個舉動之接續施行，合為包
    括之一行為予以評價，較為合理，應屬接續犯。被告有如上
    開事實欄一、所載之論罪科刑及執行紀錄，有卷附之臺灣高
    等法院被告前案紀錄表附卷可按，其受徒刑之執行完畢後，
    5 年內故意再犯本件有期徒刑以上之罪，均為累犯，各應依
    刑法第47條第1 項規定，加重其刑。爰審酌被告正值青壯，
    不循正當途徑獲取財物，竟圖不勞而獲，利用其前女友、告
    訴人對其信任與照顧之機會，竊取他人財物，妨害社會治安
    ，缺乏尊重他人財產權之觀念，實有不該，且前有竊盜、偽
    造文書等前案紀錄，素行非佳，迄今仍未賠償告訴人之損害
    ，惟念其犯後於本院審理時尚知坦承犯行，態度尚可，復衡
    酌被告學歷為專科畢業，經濟狀況尚可，及本件所竊取財物
    之價值、數量、被告犯罪之動機、目的、手段、生活狀況、
    智識程度等一切情狀，分別量處如主文所示之刑，並均諭知
    易科罰金之折算標準，及定其應執行之刑，並諭知易科罰金
    之折算標準，以資懲戒。
據上論斷，應依刑事訴訟法第284 條之1 、第299 條第1 項前段
，刑法第320 條第1 項、第47條第1 項、第41條第1 項前段、第
8項、第51條第5款，刑法施行法第1 條之1 ，判決如主文。
本案經檢察官陳仕蘭到庭執行職務。
中    華    民    國   100    年    5     月    31    日
                  刑事第十九庭  法  官  林佑珊
上正本證明與原本無異。
如不服本判決應於收受送達後10日內向本院提出上訴書狀，並應
敘述具體理由；其未敘述上訴理由者，應於上訴期間屆滿後20日
內向本院補提理由書（均須按他造當事人之人數附繕本）「切勿
逕送上級法院」。告訴人或被害人如對於本判決不服者，應具備
理由請求檢察官上訴，其上訴期間之計算係以檢察官收受判決正
本之日期為準。
                                書記官  陳宏璋
中    華    民    國   100    年    5     月    31    日
附錄論罪法條：
中華民國刑法第320條
意圖為自己或第三人不法之所有，而竊取他人之動產者，為竊盜
罪，處5  年以下有期徒刑、拘役或 5 百元以下罰金。
意圖為自己或第三人不法之利益，而竊佔他人之不動產者，依前
項之規定處斷。
前二項之未遂犯罰之。